de: Feuermodus: 2-Schuss-Feuerstoß; 3-Schuss-Feuerstoß; Repetierlader (Zylinderverschluss); Vollautomatisch; Unterhebelrepetierer; Vorderschaftrepetierer; Sicher; Halbautomatisch; Einzelschuss; Sonstige
ru: Режим стрельбы: Очередь по 2 выстрела; Очередь по 3 выстрела; Продольно-скользящий затвор; Полностью автоматический; Рычажного действия; Помповый; Предохранитель; Полуавтоматический; Одиночные выстрелы; Другое
bg-BG: Режим на стрелба: Серия от 2 изстрела; Серия от 3 изстрела; Болтово действие; Пълноавтоматичен; Лостово действие; Помпено действие; Предпазител; Полуавтоматичен; Единичен изстрел; Друго
tr: Ateşleme modu: 2'li seri atış; 3'lü seri atış; Sürgülü; Tam otomatik; Levyeli; Pompalı; Emniyet; Yarı otomatik; Tek atışlık; Diğer
zh-CN: 发射模式: 2 发点射; 3 发点射; 栓动; 全自动; 杠杆式; 泵动式; 保险; 半自动; 单发; 其他
nl: Schietmodus: Salvo van 2 schoten; Salvo van 3 schoten; Grendelactie; Volautomatisch; Hefboomactie; Pompactie; Veilig; Halfautomatisch; Enkelschots; Overige
lt-LT: Šaudymo režimas: 2 šūvių serija; 3 šūvių serija; Spyninis; Visiškai automatinis; Svertinis; Pompinis; Saugiklis; Pusiau automatinis; Vieno šūvio; Kita
zh-TW: 射擊模式: 2 發點放; 3 發點放; 栓動式; 全自動; 槓桿式; 泵動式; 保險; 半自動; 單發; 其他
sk-SK: Spôsob odpaľovania: Dvojranná dávka; Trojranná dávka; Opakovací; Plnoautomatický; Pákový opakovací; Pumpovací; Zaistený; Poloautomatický; Jednoranový; Iné
hu: Tüzelés módja: 2 lövéses sorozat; 3 lövéses sorozat; Forgó-tolózáras; Teljesen automata; Alsókulcsos; Előágyszánas (pumpás); Biztosított; Félautomata; Egylövetű; Egyéb
pl: Modestrzelania: Seria 2-strzałowa; Seria 3-strzałowa; Zamek czterotaktowy; W pełni automatyczny; Przeładowanie dźwigniowe; Przeładowanie typu pompka; Zabezpieczony; Półautomatyczny; Jednostrzałowy; Inny
it: Modedi sparo: Raffica da 2 colpi; Raffica da 3 colpi; A ripetizione manuale; Completamente automatico; A leva; A pompa; Sicura; Semiautomatico; Colpo singolo; Altro
da: Afyringsmetode: 2-skuds byge; 3-skuds byge; Bolt-action; Fuldautomatisk; Lever-action; Pump-action; Sikring; Halvautomatisk; Enkeltskud; Andet
en: Firing mode: 2-round burst; 3-round burst; Bolt action; Full automatic; Lever action; Pump action; Safe; Semi automatic; Single shot; Other
ja: 発射Mode: 2点バースト; 3点バースト; ボルトアクション; フルオート; レバーアクション; ポンプアクション; セーフティ; セミオート; シングルショット; その他
fi: Laukaisutila: 2 laukauksen sarja; 3 laukauksen sarja; Pulttilukko; Täysautomaattinen; Vipulukko; Pumpputoiminen; Varmistettu; Puoliautomaattinen; Kertalaukaus; Muu
es: Modo de disparo: Ráfaga de 2 disparos; Ráfaga de 3 disparos; Acción de cerrojo; Totalmente automático; Acción de palanca; Acción de bombeo; Seguro; Semiautomático; Tiro único; Otro
nb: Avfyringsmodus: 2-skudds byge; 3-skudds byge; Sylinderlås; Helautomatisk; Bøylemekanisme; Pumpemekanisme; Sikring; Halvautomatisk; Enkeltskudd; Annet
sv: Avfyrningsläge: 2-skottssalva; 3-skottssalva; Cylinderrepeter; Helautomatisk; Bygelrepeter; Pumprepeter; Säkrad; Halvautomatisk; Enkelskott; Övrigt
fr: Mode de tir: Rafale de 2 coups; Rafale de 3 coups; Verrou; Entièrement automatique; Levier; Pompe; Sécurité; Semi-automatique; Coup par coup; Autre
th: Modeการยิง: ยิงชุดละ 2 นัด; ยิงชุดละ 3 นัด; ลูกเลื่อน; อัตโนมัติเต็มรูปแบบ; คานเหวี่ยง; ปั๊มแอคชั่น; เซฟตี้; กึ่งอัตโนมัติ; ยิงทีละนัด; อื่นๆ
ro-RO: Modul de tragere: Rafală de 2 cartușe; Rafală de 3 cartușe; Mecanism bolt-action; Complet automat; Mecanism lever-action; Mecanism pump-action; Siguranță; Semiautomat; Un singur foc; Altele
pt-BR: Modo de disparo: Rajada de 2 tiros; Rajada de 3 tiros; Ação por ferrolho; Totalmente automático; Ação por alavanca; Ação por bomba; Segurança; Semiautomático; Tiro único; Outros
cs: Režim střelby: Dávka po 2; Dávka po 3; Opakovací s odsuvným závěrem; Plně automatický; Spodní páka (lever action); Opakovací s posuvným předpažbím (pumpa); Zajištěno; Poloautomatický; Jednoranný; Jiné
ko: 발사 모드: 2점사; 3점사; 볼트 액션; 완전 자동; 레버 액션; 펌프 액션; 안전; 반자동; 단발; 기타
el: Λειτουργία πυροδότησης: Ριπή 2 βολών; Ριπή 3 βολών; Κινητού ουραίου; Πλήρως αυτόματη; Επαναληπτική με μοχλό; Χειροκίνητης όπλισης (pump action); Ασφάλεια; Ημιαυτόματη; Μονή βολή; Άλλο
hr-HR: Način paljenja: Rafal od 2 metka; Rafal od 3 metka; Obrtno-čepni zatvarač; Potpuno automatski; Polužni mehanizam; Potezni mehanizam; Zakočeno; Poluautomatski; Pojedinačna paljba; Ostalo
sl-SI: Modestreljanja: 2-strelni rafal; 3-strelni rafal; Repetirni mehanizem; Popolnoma avtomatski; Mehanizem na vzvod; Potezni mehanizem; Zavarovano; Polavtomatski; Enostrelni; Drugo
pt-PT: Modede disparo: Rajada de 2 tiros; Rajada de 3 tiros; Ação de ferrolho; Totalmente automático; Ação de alavanca; Ação de bomba; Segurança; Semiautomático; Tiro único; Outro
vi: Chế độ bắn: Loạt 2 viên; Loạt 3 viên; Lên đạn bằng khóa nòng; Hoàn toàn tự động; Lên đạn bằng đòn bẩy; Lên đạn kiểu bơm; Khóa an toàn; Bán tự động; Bắn phát một; Khác